# 长期待摊费用的装修费用问题

提问人：Sera.sun 时间：2020-12-08 10:34:00
请教陈版，企业原租赁房屋的装修费计入了长期待摊费用进行摊销，在装修费用尚未摊销完毕前，企业取得了租赁房屋的所有权，租赁房屋变成企业的自有资产，请问长期待摊费用中尚未摊销完毕的装修费应该怎么处理？是一次性计入当期，还是计入固定资产原值？

回答人：chenyiwei
“在装修费用尚未摊销完毕前，企业取得了租赁房屋的所有权，租赁房屋变成企业的自有资产”，该事项不影响装修的使用，因此不应将该项长期待摊费用核销处理，但应将其账面价值转入“固定资产——房屋建筑物装修”。注意：
不能计入房屋建筑物本身的原值。
如果此前对该项长期待摊费用是按照装修自身的可使用年限和剩余租赁年限两者孰短确定摊销年限的，则应在取得房屋所有权后，根据实际情况的变化重新考虑该项“固定资产——房屋建筑物装修”的折旧年限，如果折旧年限延长，则按会计估计变更处理。